【裁判字號】    89,易,863
【裁判日期】    900425
【裁判案由】    竊盜等
【裁判全文】
臺灣花蓮地方法院刑事判決                          八十九年度易字第八六三號
    公  訴  人  臺灣花蓮地方法院檢察署檢察官
    被      告  甲○○
右列被告因竊盜等案件，經檢察官提起公訴（八十九年度偵字第三０九０號），本院
判決如左：
    主  文
甲○○踰越安全設備竊盜，處有期徒刑柒月；又服用酒類，不能安全駕駛動力交通工
具而駕駛，處有期徒刑貳月。應執行有期徒刑捌月。
    事  實
一、甲○○曾於民國八十八年間因犯公共危險罪，經本院於八十九年五月十日判處罰
    金六千元確定（於八十九年十月二十二日易服勞役執行完畢），仍不知悔改，竟
    意圖為自己不法之所有，於八十九年九月二十六日下午某時，至花蓮縣富里鄉羅
    山村東湖三十六號其妹婿乙○○住處外，由該住處鐵門未關之車庫部分進入屋內
    （侵入住宅部分未據告訴），再以不知何人所有之塑膠管穿越客廳窗戶，伸入客
    廳，竊取掛於客廳牆上之機車鑰匙一把後，旋竊取乙○○所有停放在車庫內之Ｈ
    ＧＴ－五八二號重機車一部，得手後，騎乘該機車往羅山村九鄰友人所開之雜貨
    店飲用約二瓶米酒後，再騎至羅山村瀑布下飲用罐裝啤酒一罐，並已達到不能安
    全駕駛動力交通工具之程度，仍騎乘前開竊得之機車離去，因不勝酒力，於同日
    下午五時四十七分許，在羅山村七十一號右前方四十公尺處之產業道路上發生車
    禍，由民眾報案，並送財團法人佛教慈濟綜合醫院（下稱慈濟醫院）急救，而為
    警查獲。經警於同日下午七時許，在慈濟醫院，測得其呼氣酒精濃度高達每公升
    ○‧七○毫克。
二、案經乙○○（僅就竊盜部分提出告訴）訴由花蓮縣警察局玉里分局報告台灣花蓮
    地方法院檢察署檢察官偵查起訴。
    理  由
一、訊據被告甲○○雖坦承有酒後騎乘機車出車禍之事實，惟矢口否認有右揭竊盜犯
    行，辯稱：乙○○係其妹婿，其與妹婿住在一起，其可以騎妹婿之機車等語。經
    查右揭竊盜犯行，業據告訴人乙○○於警訊中指訴綦詳，證人王進益於警訊中亦
    證稱：於八十九年九月二十六日下午五時三十分許至七時二十分許，與乙○○在
    羅山村轄內及台九線石牌村路段轄內尋找被竊的重型機車ＨＧＴ－五八二號等語
    。足見告訴人並未同意被告可以使用該部機車，亦不知被告將該部機車騎走，故
    於發現該部機車不見後，即請證人王進益共同尋找該部機車。而被告於警訊及偵
    查均坦承竊取告訴人機車之事實，且其於警訊及偵審中所陳述之住址均為花蓮縣
    富里鄉羅山村東湖二十九號，與告訴人於警訊中陳述之住處同村東湖三十六號不
    同，顯見被告此部份所辯，顯係卸責之詞，不足採信。此外，復有贓證物品認領
    保管收據、刑事現場測繪圖、刑法第一百八十五條之三案件測試觀察紀錄表、酒
    精測試值、慈濟醫院診斷證明書各一紙及竊盜現場照片四張附卷可稽。本件事證
    明確，被告犯行，堪予認定。
二、按窗戶具有防閑之作用，係安全設備。被告以塑膠管穿越安全設備之客廳窗戶，
    竊取機車鑰匙一把後，再竊走機車，並於酒後不能安全駕駛之情形下，騎乘機車
    ，核其所為，係犯刑法第三百二十一條第一項第二款踰越安全設備竊盜罪及同法
    第一百八十五條之三之公共危險罪。公訴人認係犯刑法第三百二十條第一項竊盜
    罪，起訴法條容有未洽，應予變更。被告所犯上開二罪，犯意各別，行為互殊，
    應予分論併罰。爰審酌被告甫因涉犯公共危險罪，經本院判處罰金六千元確定，
    有台灣高等法院被告全國前案紀錄表一份附卷可稽，猶不知悔改，復犯本件公共
    危險犯行，本案犯罪之動機、手段、目的、所生之危害，及事後僅坦承部分犯行
    等一切情狀，量處如主文所示之刑，並定其應執行刑。
據上論結，應依刑事訴訟法第二百九十九條第一項前段、第三百條，刑法第三百二十
一條第一項第二款、第一百八十五條之三、第五十一條第五款，判決如主文。
本案經檢察官李子春到庭執行職務
中      華      民      國    九十      年      四      月    二十五    日
                              臺灣花蓮地方法院刑事庭
                                  法  官  李世華
右正本證明與原本無異。
如對本判決不服，應於送達後十日內，向本院提出上訴狀。（應抄附繕本）告訴人或
被害人如對於本判決不服者，應具備理由請求檢察官上訴，其上訴期間之計算係以檢
察官收受判決正本之日期為準。
                                  法院書記官
中      華      民      國    九十      年      四      月    二十六    日
附錄本判決論罪之法律條文：
刑法第三百二十一條
犯竊盜罪而有左列情形之一者，處六月以上五年以下有期徒刑：
一、於夜間侵入住宅或有人居住之建築物、船艦或隱匿其內而犯之者。
二、毀越門扇、牆垣或其他安全設備而犯之者。
三、攜帶兇器而犯之者。
四、結夥三人以上而犯之者。
五、乘火災、水災或其他災害之際而犯之者。
六、在車站或埠頭而犯之者。
前項之未遂犯罰之。
刑法第一百八十五條之三
服用毒品、麻醉藥品、酒類或其他相類之物，不能安全駕駛動力交通工具而駕駛者，
處一年以下有期徒刑、拘役或三萬元以下罰金。


司法院資訊處製作；財團法人民間司法改革基金會備份。
